【裁判字號】    92,上訴,2355
【裁判日期】    920923
【裁判案由】    妨害國幣懲治條例
【裁判全文】
臺灣高等法院刑事判決                          九十二年度上訴字第二三五五號
    上  訴  人  乙○○
    即  被  告
    指定辯護人  本院公設辯護人  甲○○
右上訴人因妨害國幣懲治條例案件，不服臺灣板橋地方法院九十一年度訴緝字第一五
四號，中華民國九十二年五月二十一日第一審判決（起訴案號：臺灣板橋地方法院檢
察署九十年度偵字第一０三００號），提起上訴，本院判決如左：
    主  文
上訴駁回。
    事實及理由
一、本案經本院審理結果，認第一審以上訴人即被告乙○○犯妨害國幣懲治條例第三
    條第三項、第一項之意圖供行使之用，而偽造幣券未遂罪，依未遂犯規定減輕其
    刑後，判處有期徒刑參年陸月，並諭知如原判決附表所示之物品沒收，認事用法
    及量刑均無不當，應予維持，並引用第一審判決書記載之事實、證據及理由（如
    附件）。
二、被告上訴意旨略以：被告印製扣案之舊版新台幣一千元券半成品（僅印製單面）
    ，係欲供給綽號「阿欽」之友人作為經營賭場時之天九牌籌碼，並非係欲印製偽
    鈔使用，並無偽造幣券之犯罪故意等語。惟查原判決已詳細敘明如何認定被告係
    意圖供行使之用而偽造幣券未遂犯行所憑之證據及理由，經核其論斷並無違背經
    驗法則及論理法則之處。另查扣案被告所有之電腦硬碟中確存有舊版一千元券之
    另面（即印有總統府之一面）之影像圖案檔資料，此外另有五百元券之正、反面
    圖像資料，及僅貼有不詳男女照片、其他欄位均空白之國民
    查卷第四十九至五十二頁、第五十四至五十七頁；上開部分均未經起訴，而在電
    腦中儲存五百元券之圖像檔尚未達偽造幣券之著手階段，該等
    訴之犯罪事實部分並無關聯，無裁判上一罪之關係），已與常情顯然不同；另扣
    案物品中除有以黑筆描繪紙鈔上浮水印記之紙張外，另有將一千元券有浮水印部
    分放大列印之紙張，均經本院審理時勘驗屬實，由此益見被告係刻意模擬偽造真
    鈔之浮水印記，其儲存真鈔之圖像檔案，再就其中單面部分大量予以列印剪裁，
    當係基於意圖供行使之用而著手偽造行為，並藉以試驗改進其偽造之逼真成果，
    已至為灼然，否則若被告果真僅係欲供賭場之籌碼使用，則以可供賭客辨識該籌
    碼所代表之實際賭資金額即可，何必刻意模仿至與真鈔難以辨別之程度？再查坊
    間本即販售有賭博籌碼用之各式成品，亦有仿實際流通之各種面額幣券製作之玩
    具紙鈔，均可供為經營賭場之賭博籌碼之用，且取得便利，成本低廉，又無違法
    之虞，被告何以捨此不為，反而大費周章，利用電腦設備先將真鈔之圖案製成圖
    形檔存入電腦硬碟，再予以列印修正剪裁，使其外觀與真鈔極為近似難以辨別？
    故被告所辯顯然違反經驗法則與論理法則，不足採信。綜上所述，被告提起上訴
    ，仍以無偽造幣券之犯罪故意為由否認犯罪，自無理由，應予駁回。
據上論結，應依刑事訴訟法第三百七十三條、第三百六十八條，判決如主文。
本案經檢察官周志榮到庭執行職務。
中      華      民      國    九十二    年      九      月    二十三    日
                              臺灣高等法院刑事第二十三庭
                                  審判長法  官 黃  瑞  華
                                        法  官 王  淑  滿
                                        法  官 宋      祺
右正本證明與原本無異。
如不服本判決，應於收受送達後十日內向本院提出上訴書狀，其未敘述上訴之理由者
並得於提起上訴後十日內向本院補提理由書（均須按他造當事人之人數附繕本）。
                                        書記官 蔡  慧  娟
中      華      民      國    九十二    年      九      月    二十三    日
附錄本案論罪科刑法條全文
妨害國幣懲治條例第三條
意圖供行使之用，而偽造、變造幣券者，處無期徒刑或五年以上有期徒刑，得併科五
千元以下罰金。
犯前項之罪，因而擾亂金融，情節重大者，處死刑。
第一項之未遂犯罰之。


司法院資訊處製作；財團法人民間司法改革基金會備份。
